臺灣臺中地方法院民事裁定            100年度監宣字第340號
聲  請  人  林邦燦
相  對  人  林子皓
關  係  人  卓雅萱
上列聲請人聲請監護宣告事件，本院裁定如下：
    主    文
宣告林子皓（國民身分證統一編號：Ｚ000000000號）
為受監護宣告之人。
選定林邦燦（國民身分證統一編號：Ｚ000000000號）
為受監護宣告之人之監護人。
指定卓雅萱（國民身分證統一編號：Ｚ000000000號）
為會同開具財產清冊之人。
聲請費用由受監護宣告之人負擔。
    理    由
一、聲請意旨略以：聲請人林邦燦（男、民國○○年○月○○日生、
    身分證統一編號：Ｚ000000000號）為相對人林子皓（男、76
    年4月8日生、身分證統一編號：Ｚ000000000號）之父，相對
    人於99年5月1日因一氧化碳中毒，併發延遲性腦神經病變、
    癲癇，以致相對人四肢無力、認知功能受損，雖屢經延醫診
    治均不見起色，已無法處理自己事務，為此聲請對其為監護
    之宣告等語。再聲請人及卓雅萱分別為相對人之父、配偶，
    經相對人之親屬開會決議共同推舉為監護人及會同開具財產
    清冊之人，為確保相對人之權益，爰依法請求選定聲請人為
    受監護宣告之相對人之監護人，另請指定卓雅萱為會同開具
    財產清冊之人等語。
二、按對於因精神障礙或其他心智缺陷，致不能為意思表示或受
    意思表示，或不能辨識其意思表示之效果者，法院得因本人
    、配偶、四親等內之親屬、最近1年有同居事實之其他親屬
    、檢察官、主管機關或社會福利機構之聲請，為監護之宣告
    。受監護宣告之人應置監護人。法院為監護之宣告時，應依
    職權就配偶、四親等內之親屬、最近1年有同居事實之其他
    親屬、主管機關、社會福利機構或其他適當之人選定1人或
    數人為監護人，並同時指定會同開具財產清冊之人。法院選
    定監護人時，應依受監護宣告之人之最佳利益，優先考量受
    監護宣告之人之意見，審酌一切情狀，並注意下列事項：(一)
    受監護宣告之人之身心狀態與生活及財產狀況。(二)受監護宣
    告之人與其配偶、子女或其他共同生活之人間之情感狀況。
    (三)監護人之職業、經歷、意見及其與受監護宣告之人之利害
    關係。(四)法人為監護人時，其事業之種類與內容，法人及其
    代表人與受監護宣告之人之利害關係，民法第14條第1 項、
    第1110條、第1111條第1項、第1111條之1亦定有明文。
三、經查：
  (一)聲請人主張其為相對人之父，相對人有上開事由須為監護宣
    告之事實，業據提出戶籍謄本、診斷證明書及親屬系統表等
    件為證。是聲請人既為相對人之父，依法自得聲請對相對人
    為監護之宣告。又本院於鑑定人即澄清醫院平等院區劉金明
    醫師前訊問相對人，相對人對於姓名、年籍、住所及與聲請
    人之關係，尚能簡單回答，亦有簡單之計算、判斷、語言及
    思考等能力。嗣經鑑定醫師鑑定結果略認：相對人為輕中度
    缺氧性腦神經病變後遺症（輕中度智能退化）患者，因受一
    氧化碳中毒導致認知功能退化之影響，其認知功能達到中度
    障礙程度，一般日常常生活功能如呼吸、進食、穿衣、如廁
    及沐浴等需專人監督及協助，其他複雜事務處理已無法獨力
    執行，社會功能有中度障礙，其判斷力、現實感及思考能力
    亦有明顯障礙，又相對人日常生活事務需賴他人協助方能避
    免其權益之損失，已無管理處分自己財產之能力，且相對人
    之精神狀態屬於中度障礙，有「不能為意思表示或受意思表
    示」之情形，已達監護宣告之程度，且其回復可能性較低等
    語，此有澄清綜合醫院100年12月14日澄高字第1000479號函
    暨鑑定報告乙份在卷可憑。本院審酌上開訊問結果及鑑定醫
    師所為之鑑定報告後，認相對人因一氧化碳中毒、腦神經病
    變，造成精神障礙，致不能為意思表示及受意思表示，亦不
    能辨識其意思表示效果，故聲請人聲請對相對人為監護之宣
    告，為有理由，應予准許。
  (二)第查，聲請人及卓雅萱分別為相對人之父、配偶等情，有聲
    請人提出之戶籍謄本在卷可憑。又聲請人及卓雅萱於本院訊
    問時分別同意擔任相對人之監護人及會同開具財產清冊之人
    ，有本院100年11月14日訊問筆錄在卷可憑。是聲請人及卓
    雅萱二人既為受監護宣告人之父、配偶，本院審酌上開事證
    ，並認渠等同意擔任各該職務，且應較熟稔受監護人之經濟
    情形，是選定聲請人為相對人之監護人、由卓雅萱擔任相對
    人之會同開具財產清冊之人，最能符合受監護宣告人之最佳
    利益，爰依上揭規定，選定聲請人林邦燦為受監護宣告之人
    之監護人，並指定卓雅萱為會同開具財產清冊之人。
  (三)末按民法第1113條準用同法第1099條、第1109條之規定，監
    護開始時，監護人對於受監護人之財產，應依規定會同法院
    指定會同開具財產清冊之人，於2個月內開具財產清冊，並
    陳報法院；監護人於執行監護職務時，因故意或過失，致生
    損害於受監護人者，應負賠償之責。基上，監護人林邦燦於
    本裁定確定後，應會同如主文第3項所示之法院指定人卓雅
    萱，於2個月內開具財產清冊，並陳報法院，併此敘明。
四、依民事訴訟法第608條第1項，裁定如主文。
中    華    民    國   100    年    12    月    26    日
                   家事法庭     法  官  楊國精
正本係照原本作成。
如不服本裁定關於選定監護人及指定會同開具財產清冊之人等部
分，應於送達後10日內向本院提出抗告狀，並繳納抗告費新臺幣
1000元；其餘關於宣告監護之部分，依民事訴訟法第609條第1項
規定不得抗告。
中    華    民    國   100    年    12    月    26    日
                                書記官  沈慧玲